Minutes et répertoires du notaire Christophe COTELLE, 3 janvier 1739 - 28 mars 1743 (étude XL)
Archives nationales
- Minutes de Christophe COTELLE, 3 janvier 1739 - 28 mars 1743; MC/ET/XL/46
  - Minutes. 1739, 3 janvier - 1743, 28 mars, 3 janvier 1739 - 28 mars 1743; MC/ET/XL/46
    - Bail par Gabriel Bernard, chevalier, seigneur, comte de Rieux, conseiller du roi en ses conseils, président au parlement de Paris en la deuxième chambre d'enquêtes de ladite cour, seigneur de Passy, et autres lieux, demeurant en son hôtel, rue Neuve-Notre-Dame-des-Victoires, à Jean Lobejoye, meunier de profession, et Elisabeth Geneviève Virton, sa femme, demeurant à Bezons, d'un moulin à vent faisant de la farine de blé, nommé vulgairement moulin de la Tour, sis au dit Passy., 20 février 1743; MC/ET/XL/46
    - Comparution en l'hôtel du greffe par devant René Dairon, avocat au parlement, lieutenant juge civil, ciminel et de police de la prévôté haute moyenne et basse justice de Passy, de René Gibon, jardinier de profession, demeurant au Roule, tuteur de Claude Gibon, son fils mineur, âgé de 6 ans 1/2, et fils de Geneviève Marguerite Lamare, décédée, sa première femme, pour que ce dernier renonce à hériter par représentation de Nicolas Lamare, jardinier, demeurant à Passy, son aïeul, conjointement avec Jacques Lamare, aussi jardinier à Passy, son oncle maternel., 22 février 1743; MC/ET/XL/46
    - Renoncement par René Gibon, jardinier, demeurant au Roule, en tant que tuteur de Claude Gibon, son fils mineur, qu'il a eu avec Geneviève Marguerite Lamare, sa première femme, à la succession de Nicolas Lamare, son aïeul, dont il était habile et capable à se dire et porter héritier pour moitié., 25 février 1743; MC/ET/XL/46
    - Partage entre Nicolas Devilliers, serrurier, demeurant à Passy, et Jean Baptiste Noblet, jardinier, et Marie Françoise Devilliers, sa femme, demeurant audit Passy, lesdits Devilliers héritiers chacun pour moitié des biens de feu Vincent Devilliers, leur frère mineur, de la succession dudit Vincent Devilliers., 25 février 1743; MC/ET/XL/46
    - Vente par Marguerite Devaux, veuve de Nicolas Lamare, en son vivant jardinier, demeurant à Passy, et Jacques Lamare, jardinier, demeurant audit Passy, seul fils et unique héritier dudit Nicolas Lamare son père, au moyen de la renonciaition faite à sa succession par René Gibon, aussi jardinier, demeurant au Roule, au nom de son fils mineur Claude Gibon, qu'il a eu avec feu Marguerite Geneviève Lamare, à Martin Charpentier, blaanchisseur de linge, et Elisabeth Prevost, sa femme, d'un quartier de terre sis au terroir d'Auteuil., 26 février 1743; MC/ET/XL/46
    - Bail de portion de maison au bas Chaillot par Marie Ferlicot, veuve de François Olivier, demeurant à Chaillot, faubourg de la Conférence, de présent à Passy, à Louis Pinard, garçon majeur, maréchal, demeurant à Passy., 3 mars 1743; MC/ET/XL/46
    - Constitution de rente par Françoise Deraulo, femme de Michel Bourdel, marchand de vin à Vaugirard, au nom de ce dernier par procuration, à Geneviève Charpentier, veuve de Pierre Herisse, marchande limonadière, demeurant rue Neuve-Saint-Victor, paroisse Saint-Nicolas-du-Chardonnet, celle-ci en tant qu'héritière en partie de Charlotte Charpentier, sa soeur, au jour de son décès femme de Michel Douchin, de son vivant ouvrier en bâtiments, demeurant rue de Sèvres, faubourg Saint-Germain, et à Thomas Douchin, fils de Pierre Douchin, laboureur, demeurant à Canisy, élection de Saint-Lô en Basse-Normandie, ledit Pierre Douchin étant héritier pour moitié de la succession de Michel Douchin, son frère., 24 mars 1743; MC/ET/XL/46
    - Procuration par Thomas Douchin fils, demeurant ordinairement en la paroisse de Canisy, élection de Saint-Lô, en Basse-Normandie, fondé de la procuration de son père, Pierre Douchin, quant à la succession de Michel Douchin dont il est héritier pour moitié, à Geneviève Charpentier, marchande limonadière, veuve de Pierre Herissé, demeurant rue Neuve-Saint-Victor, paroisse Saint-Nicolas-du-Chardonnet., 24 mars 1743; MC/ET/XL/46
    - Bail à loyer par Françoise Deraulo, femme de Michel Bourdel, marchand de vin, fondée de la procuration passé par lui en sa faveur, pour trois ans, à Michel Marion, marchand de vin et vacher, demeurant à Vaugirard, pour un corps de logis., 28 mars 1743; MC/ET/XL/46